* C:\Users\Gustavo\Documents\UFSC\7ª Fase\Circuitos Eletrônicos Analógicos\LAB01\Simulação\Lab01.asc
V1 Vi 0 SINE(0 0.05 1K) AC 0
Rg N002 Vi 50
R1_1 Vin N001 5.1k
R1_2 0 Vin 5.1k
R2_1 Vo1 N001 1.5k
R3_1 0 Ve 2631
Q1 Vo1 Vin Ve 0 BC547B
V2 N001 0 12
C1 Vin N002 100µ
C2 Vi2 Vo1 100µ
Q2 vo Vi2 N003 0 BC547B
R1_3 Vi2 N001 5.1k
R2_2 vo N001 1.5k
R1_4 0 Vi2 5.1k
R3_2 0 N003 2631
C3 N003 0 220µ
.model NPN NPN
.model PNP PNP
.lib C:\Users\Gustavo\Documents\LTspiceXVII\lib\cmp\standard.bjt
;.op
;ac dec 100 1 100MEG
.tran 0 5ms 0 1u
* Universidade Federal de Santa Catarina - UFSC\nEngenharia Eletrônica - EEL7303 - Circuitos Eletrônicos Analógicos\nExp01 - Amplificador De Dois Estágios em Médias Frequências\nGustavo Simas e André Mattos
.four 1k V(vo)
.backanno
.end
